---
output: pdf_document
linestretch: 1.1
header-includes:
  - \usepackage{color}
  - \usepackage[spanish]{babel}
  - \usepackage[utf8]{inputenc}
  - \usepackage{amsmath,amsfonts,amsthm}
  - \usepackage[svgnames]{xcolor}
  - \renewcommand{\familydefault}{\sfdefault}
  - \usepackage{fancyhdr}
  - \pagestyle{fancy}
  - \lhead{Ficha contextual}
  - \chead{}
  - \rhead{2018}
  - \lfoot{\thepage}
  - \cfoot{}
  - \rfoot{\includegraphics[width=1.5cm]{logo-CAD.png}} 
  - \definecolor{blue4}{HTML}{E5D0D7} 
---



```{r setup, include=FALSE}
knitr::opts_chunk$set(echo = FALSE, message = FALSE, warning = FALSE)
library(tidyverse)

# Municipios
source("funciones_datos.R")
source("vector_municipio.R")

tablas_l <- tablas_load_fun(municipios_selec = municipios_selec_vec[1], 
                            state_code_selec = municipios_selec_vec[2])
format_fun <- function(vector){
  format(vector, big.mark=",",scientific=FALSE)  
}

# Tablas
tab_interc <- tablas_l$tab_interc
tab_estatal <- tablas_l$tab_estatal
tab_envipe <- tablas_l$tab_envipe
tab_enigh <- tablas_l$tab_enigh
tab_damus <- tablas_l$tab_damus
```


# Ficha contextual de datos sociodemográficos para `r paste(tablas_l$entidad$NOM_MUN)` - `r paste(tablas_l$entidad$NOM_ENT)` 

```{r}
pob_16a35 <- tab_interc$pob_15o35

pob_16a35_est <- tab_estatal$pob_15o35

jovenes_mun <- round(100*pob_16a35/tab_interc$pob_total)
jovenes_est <- round(100*pob_16a35_est/tab_estatal$pob_total)
comp_jovenes <- case_when(
  jovenes_mun>jovenes_est ~ "Mayor",
  jovenes_mun ==jovenes_est ~ "Igual",
  jovenes_mun<jovenes_est ~ "Menor"
)
```



\subsection{1. Población general:}


El municipio tiene una población de **`r format_fun(tab_interc$pob_total)`** personas y **`r format_fun(tab_enigh$hogares)`** hogares.  

El **`r round(100*tab_interc$pob_mujeres/tab_interc$pob_total)`%** son mujeres. Es decir, por cada 100 hombres en el municipio hay `r round(100*tab_interc$pob_mujeres/tab_interc$pob_hombres)` mujeres. 

Hay **`r format_fun(pob_16a35)` jóvenes entre 15 y 35 años**.
Esto representa el `r jovenes_mun`% de la población del municipio. `r paste(comp_jovenes)`
a la proporción en la entidad `r jovenes_est`%.

```{r, results='asis'}
tab <- tab_envipe %>% 
  filter(Tema == "importancia") %>% 
  na.omit() %>% 
  arrange(desc(valor))
if(nrow(tab) > 0){
  frase <- paste0("El tema que mayor preocupación genera en este municipio es **", tolower(tab$Descripción[1]), "** según el ", round(100*tab$valor[1]), "% de los entrevistados.")
  cat(frase, "\n")
}
```




\subsubsection{1.1 Población vulnerable: }

```{r}
porc75 <- round(100*tab_interc$pob_mas75/tab_interc$pob_total)
porc75est <- round(100*tab_estatal$pob_mas75/tab_estatal$pob_total)
comp_porc75 <- case_when(
  porc75 >  porc75est ~ "mayor",
  porc75 == porc75est ~ "igual",
  porc75 <  porc75est ~ "menor")
```


  - Hay **`r format_fun(tab_interc$pob_mas75)` personas de 75 años o mas**. Esto representa el `r porc75`% de la población del municipio. Que es `r comp_porc75` que el `r porc75est`% observado en la entidad. En total representa el `r round(100*tab_interc$pob_mas75/tab_estatal$pob_mas75, 1)`% de los mayores de 75 años en el estado.
  
  - Hay **`r format_fun(tab_interc$pob_perte_indigena)`** personas pertenecientes a la **cultura indígena**. Esto es el **`r round(100*tab_interc$pob_perte_indigena/tab_interc$pob_total)`%** de la población del municipio.
  
  - Hay **`r format_fun(tab_interc$pob_15mas_sinedubasica)` personas de 15 o más sin educación básica**. Esto es el **`r round(100*tab_interc$pob_15mas_sinedubasica/tab_interc$pob_15omas)`%** de la población mayor de 15 años del municipio.
  
  - Hay **`r format_fun(tab_interc$madres_solteras)` madres solteras en el municipio**. Esto es el **`r round(100*tab_interc$madres_solteras/(tab_interc$madres_solteras + tab_interc$madres_nosolteras))`%** de las madres del municipio. 
  
  - Hay **`r format_fun(tab_interc$amas_casa)`** personas que se dedican a las **labores del hogar** sin recibir pago.

  - Hay **`r format_fun(tab_interc$incapacitado)` personas incapacitadas** física o mentalmente para trabajar.



\subsection{ 2. Salud}

\subsubsection{2.1 Percepción de la población sobre problemáticas principales en el municipio:  }

```{r, results='asis'}
tab <- tab_envipe %>% 
  filter(Tema == "importancia", Descripción == "Salud")
if( is.na(tab$valor)){
  frase <- "Este municipio no tiene información sobre el ranking de salud como problemática principal"
}
if( !is.na(tab$valor)){
  frase <- paste("El", paste0( "**", round(100*tab$valor), "%**"), "considera el tema salud como una de las tres principales problemáticas en el municipio.")
}
cat(frase, "\n")
```


\subsubsection{2.2 Afiliación a servicios de salud:}

  - El **`r round(100*tab_interc$ind_prop_seguroimss)`%** esta afiliado al IMSS.
  - El **`r round(100*tab_interc$ind_prop_seguropopu)`%** esta afiliado al Seguro Popular. 
  - El **`r round(100*tab_interc$ind_prop_seguropriv)`%** cuenta con seguro privado. 
  
  
  
  

\subsection{ 3. Seguridad}

\subsubsection{3.1 Percepción de la población sobre problemáticas principales en el municipio:}


```{r, results='asis'}
tab <- tab_envipe %>% 
  filter(Tema == "inseguridad")
frase_inseg <- ""
if( !is.na(tab$valor)){
  frase_inseg <- paste0("El **", round(tab$valor*100), "%** de los encuestados consideran su municipio inseguro.")
}
cat(frase_inseg, "\n")
```

```{r, results='asis'}
tab <- tab_envipe %>% 
  filter(Tema == "importancia", 
         Descripción %in% c( "Narco", "Inseguridad", "Impunidad"))
if( sum(is.na(tab$valor)) == 3 ) {
  frase <- "Este municipio no tiene información sobre el ranking de problemáticas de seguridad"
}
if( sum(is.na(tab$valor)) < 3 ){
  
  tt <- tab %>% 
    filter(!is.na(valor)) %>% 
    mutate(valor = round(100*valor)) %>% 
    arrange(desc(valor)) %>% 
    mutate(Descripción = fct_recode(Descripción, 
                                    `narcotráfico` = "Narco"))
  
  frase <- paste("En el municipio el ", 
        paste0(paste0("**", tt$valor, "%** considera "), tolower(tt$Descripción), collapse = ", " ), 
        "entre las tres problemáticas principales.")
}
cat(frase, "\n")
```




\subsubsection{3.2 Percepción de problemáticas locales alrededor de la vivienda:}


```{r, results='asis'}
row_percepcion_fun <- function(row){
  frase <- paste0("**", row$valor, "%**: ", row$Descripción, "." )
  frase
}
tab <- tab_envipe %>% 
  filter(Tema == "percepción")
if(sum(is.na(tab$valor)) < nrow(tab)){
  tab_in <- tab %>% 
    na.omit %>% 
    filter(valor > .45) %>%
    mutate(valor = round(100*valor)) %>% 
    arrange(desc(valor))
  lista_in <- tab_in %>% 
    rowwise() %>% 
    do(res = row_percepcion_fun(row = .)) %>% 
    .$res
  cat("En esta sección se presentan las problemáticas que los encuestados han visto al rededor de su vivienda:\n\n")  
  for (i in 1:length(lista_in)){
    cat("-", lista_in[[i]][1], "\n")
    }
}
if(sum(is.na(tab$valor)) ==  nrow(tab)){
 cat("No hay información de este municipio sobre problemáticas locales.", "\n")  
}
```



\subsection{ 4. Economía}

\subsubsection{4.1 Percepción de la población sobre problemáticas principales en el municipio:}

```{r, results='asis'}
tab <- tab_envipe %>% 
  filter(Tema == "importancia", Descripción == "Precios")
if( is.na(tab$valor)){
  frase <- "Este municipio no tiene información sobre el ranking de aumento de precios como problemática principal"
}
if( !is.na(tab$valor)){
  frase <- paste("El", paste0("**", round(100*tab$valor), "%**"), "considera el aumento de precios como una de las tres principales problemáticas en el municipio")
}
cat(frase, "\n\n")
```


\subsubsection{4.2 Gasto trimestral promedio por concepto:}

```{r}
contraste_salud <- case_when(
  tab_enigh$salud_prom >  tab_enigh$salud_prom_ent ~ paste("es", round(tab_enigh$salud_prom/tab_enigh$salud_prom_ent) ,"veces mayor"),
  tab_enigh$salud_prom == tab_enigh$salud_prom_ent ~ "igual",
  tab_enigh$salud_prom <  tab_enigh$salud_prom_ent ~ paste("es", round(tab_enigh$salud_prom_ent/tab_enigh$salud_prom) ,"veces menor"))

contraste_educ <- case_when(
  tab_enigh$educ_prom >  tab_enigh$educ_prom_ent ~ paste("es", round(tab_enigh$educ_prom/tab_enigh$educ_prom_ent) ,"veces mayor"),
  tab_enigh$educ_prom == tab_enigh$educ_prom_ent ~ "igual",
  tab_enigh$educ_prom <  tab_enigh$educ_prom_ent ~ paste("es", round(tab_enigh$educ_prom_ent/tab_enigh$educ_prom) ,"veces menor"))

contraste_ingr <- case_when(
  tab_enigh$ingr_prom >  tab_enigh$ingr_prom_ent ~ "mayor",
  tab_enigh$ingr_prom == tab_enigh$ingr_prom_ent ~ "igual",
  tab_enigh$ingr_prom <  tab_enigh$ingr_prom_ent ~ "menor")
```



  - El **gasto promedio en salud** por hogar del municipio es **\$`r format_fun(round(tab_enigh$salud_prom))`**. En contraste con el promedio estatal \$`r format_fun(round(tab_enigh$salud_prom_ent))` `r contraste_salud`.

  - El **gasto promedio en educación** por hogar del municipio es **\$`r format_fun(round(tab_enigh$educ_prom))`**. En contraste con el promedio estatal \$`r format_fun(round(tab_enigh$educ_prom_ent))` `r contraste_educ`.




\subsubsection{4.3 Ingreso trimestral del hogar promedio.} 

  - El **ingreso promedio trimestral por hogar** del municipio es \$`r format_fun(round(tab_enigh$ingr_prom))`. En contraste con el promedio estatal \$`r format_fun(round(tab_enigh$ingr_prom_ent))` es `r contraste_ingr`.

```{r}
comp_ingreso <- case_when(
  tab_interc$ingreso_q50 >  tablas_l$tab_ingreso_ent$ingreso_q50 ~ "mayor",
  tab_interc$ingreso_q50 == tablas_l$tab_ingreso_ent$ingreso_q50 ~ "igual",
  tab_interc$ingreso_q50 <  tablas_l$tab_ingreso_ent$ingreso_q50 ~ "menor")
frase <-  ""
if(tab_interc$ingreso_q25 > 0){
  frase <- paste0("Esto representa aproximadamente ",
                  round(tab_interc$ingreso_q75/tab_interc$ingreso_q25), 
                  " veces el nivel bajo en el alto. A nivel estatal es aproximadamente ", 
                  round(tablas_l$tab_ingreso_ent$ingreso_q75/tablas_l$tab_ingreso_ent$ingreso_q25), 
                  " veces.") 
}
```

- El 50% de la población tiene un **ingreso mensual promedio** de  **\$`r format_fun(round(tab_interc$ingreso_q50))` o menos**. Esto es `r paste(comp_ingreso)` al valor estatal \$`r format_fun(round(tablas_l$tab_ingreso_ent$ingreso_q50))`. La diferencia entre el ingreso por persona del 25% más bajo y el 75% más alto es de `r format_fun(round(tab_interc$ingreso_q75 - tab_interc$ingreso_q25))`. `r frase`




\subsection{5. Educación}

\subsubsection{5.1 Percepción de la población sobre problemáticas principales en el municipio:}

```{r, results='asis'}
tab <- tab_envipe %>% 
  filter(Tema == "importancia", Descripción == "Educación")
if( is.na(tab$valor)){
  frase <- "Este municipio no tiene información sobre el ranking de educación como problemática principal"
}
if( !is.na(tab$valor)){
  frase <- paste("El", paste0("**", round(100*tab$valor), "%**"), "considera educación como una de las tres principales problemáticas en el municipio")
}
cat(frase, "\n")
```

\subsubsection{5.2 Proporción de población en edad de asisitir a la escuela:}


```{r, results='asis'}
frases_l <- list(
  paste0("El **", round(100*tab_interc$ind_prop_preesc), "%** de los niños entre **3 y 5 años** asisten a preescolar."),
  paste0("El **", round(100*tab_interc$ind_prop_primar), "%** de los niños entre **6 y 12 años** asisten a primaria."),
  paste0("El **", round(100*tab_interc$ind_prop_secund), "%** de los niños entre **13 y 15 años** asisten a secundaria."),
  paste0("El **", round(100*tab_interc$ind_prop_prepar), "%** de los jóvenes entre **16 y 18 años** asisten a preparatoria."),
  paste0("El **", round(100*tab_interc$ind_prop_univer), "%** de los jóvenes entre **19 y 26 años** asisten a universidad.")
)
for(i in 1:length(frases_l)){
  cat("-", frases_l[[i]][[1]], "\n")
}
```


## 6. Desarrollo Social

\subsubsection{6.1 Percepción de la población sobre problemáticas principales en el municipio:}

```{r, results='asis'}
tab <- tab_envipe %>% 
  filter(Tema == "importancia", Descripción %in% c( "Agua", "Pobreza"))
if( sum(is.na(tab$valor)) == 2 ) {
  frase <- "Este municipio no tiene información sobre el ranking de problemáticas de seguridad"
}
if( sum(is.na(tab$valor)) < 2 ){
  
  tt <- tab %>% 
    filter(!is.na(valor)) %>% 
    mutate(valor = round(100*valor)) %>% 
    arrange(desc(valor))
  
  frase <- paste("En el municipio ", 
        paste0(paste0("**", tt$valor, "%** considera "), tolower(tt$Descripción), collapse = " y " ), 
        "entre las tres problemáticas principales.")
}
cat(frase, "\n")
```

\subsubsection{6.2 Problemas de la colonia}


```{r, results='asis'}
row_percepcion_fun <- function(row){
  frase <- paste0(gsub("(^[[:alpha:]])", "\\U\\1", row$Descripción, perl=TRUE), 
                  ": **", row$valor, "%** de los encuestados.")
  frase
}
tab <- tab_envipe %>% 
  filter(Tema == "problemas", 
         Descripción %in% c("falta agua", "falta alumbrado", "baches o fugas de agua"))
if(sum(is.na(tab$valor)) < nrow(tab)){
  tab_in <- tab %>% 
    na.omit %>% 
    mutate(valor = round(100*valor)) %>% 
    arrange(desc(valor))
  lista_in <- tab_in %>% 
    rowwise() %>% 
    do(res = row_percepcion_fun(row = .)) %>% 
    .$res
  cat("Problemas que han tenido en la colonia:\n\n")  
  for (i in 1:length(lista_in)){
    cat("-", lista_in[[i]][1], "\n")
    }
}
if(sum(is.na(tab$valor)) > 0){
 cat("No hay información de este municipio sobre problemáticas locales relacionadas al desarrollo social.", "\n")  
}
```
  
  

\subsubsection{6.3 Infraestructura en servicios básicos (porcentaje de viviendas)}


  - Agua potable: el **`r round(tab_damus$sb_agua_potable_mun)`%** de las viviendas en el municipio. *El promedio estatal es `r round(tab_damus$sb_agua_potable_proment)`%.*
  - Almacenamiento de agua: el **`r round(tab_damus$sb_almacenamiento_agua_mun)`% de las viviendas en el municipio. El promedio estatal es `r round(tab_damus$sb_almacenamiento_agua_proment)`%.
  - Electricidad: el **`r round(tab_damus$sb_electricidad_mun)`%** de las viviendas en el municipio. El promedio estatal es `r round(tab_damus$sb_electricidad_proment)`%. 
  - Combustible cocina: el **`r round(tab_damus$sb_combustible_cocina_mun)`%** de las viviendas en el municipio. El promedio estatal es `r round(tab_damus$sb_combustible_cocina_proment)`%. 
  - Material vivienda: el **`r round(tab_damus$sb_material_vivienda_mun)`%** de las viviendas en el municipio. El promedio estatal es `r round(tab_damus$sb_material_vivienda_proment)`%. 
  - Saneamiento: el **`r round(tab_damus$sb_saneamiento_mun)`%** de las viviendas en el municipio. El promedio estatal es `r round(tab_damus$sb_saneamiento_proment)`%. 
  - Manejo de residuos: el **`r round(tab_damus$sb_manejo_residuos_mun)`%** de las viviendas en el municipio. El promedio estatal es `r round(tab_damus$sb_manejo_residuos_proment)`%. 
  - Telecomunicaciones: el **`r round(tab_damus$sb_telecomunicaciones_mun)`%** de las viviendas en el municipio. El promedio estatal es `r round(tab_damus$sb_telecomunicaciones_proment)`%. 
  - Espacio suficiente: el **`r round(tab_damus$sb_espacio_mun)`%** de las viviendas en el municipio. El promedio estatal es `r round(tab_damus$sb_espacio_proment)`%. 
  
  
\subsubsection{6.4 Porcentaje de hogares por encima de la línea de bienestar mínima.}


El **`r round(100*tab_enigh$phog_arriba_lbm)`% de los hogares** en el municipio están por encima de la línea de bienestar mínima. El promedio estatal es de `r round(100*tab_enigh$phog_arriba_lbm_ent)`%.


\subsection{7. Trabajo}

\subsubsection{7.1 Percepción de la población sobre problemáticas principales en el municipio:}
  
```{r, results='asis'}
tab <- tab_envipe %>% 
  filter(Tema == "importancia", Descripción == "Desempleo")
if( is.na(tab$valor)){
  frase <- "Este municipio no tiene información sobre el ranking de desempleo como problemática principal"
}
if( !is.na(tab$valor)){
  frase <- paste("El", paste0("**", round(100*tab$valor), "%**"), "considera desempleo como una de las tres principales problemáticas en el municipio")
}
cat(frase, "\n")
```

  
\subsubsection{7.2 Número de empleos por cada habitante en el municipio.}


En el municipio existen **`r round(100*tab_damus$dt_empleo_uso_suelo_mun)` empleos** por cada 100 habitantes. El promedio estatal es de `r format_fun(round(100*tab_damus$dt_empleo_uso_suelo_proment))` empleos por cada 100 habitantes.
