---
output: pdf_document
linestretch: 1.1
header-includes:
  - \usepackage{color}
  - \usepackage[spanish]{babel}
  - \usepackage[utf8]{inputenc}
  - \usepackage{amsmath,amsfonts,amsthm}
  - \usepackage[svgnames]{xcolor}
  - \renewcommand{\familydefault}{\sfdefault}
  - \usepackage{fancyhdr}
  - \pagestyle{fancy}
  - \lhead{Ficha contextual}
  - \chead{}
  - \rhead{2018}
  - \lfoot{\thepage}
  - \cfoot{}
  - \rfoot{\includegraphics[width=1cm]{logo-CAD.png}} 
---



```{r setup, include=FALSE}
knitr::opts_chunk$set(echo = FALSE, message = FALSE, warning = FALSE)
library(tidyverse)

# Municipios
source("run_reports.R")

# municipios_selec <- c("Sultepec","Texcaltitlán", "Almoloya de Alquisiras")
# municipios_selec <- c("Álvaro Obregón", 9)
municipios_selec <- c("Sultepec", 15)
tablas_l <- tablas_load_fun(municipios_selec = municipios_selec[1], 
                            state_code_selec = municipios_selec[2])
```


# Ficha contextual de datos para `r paste(tablas_l$entidad$NOM_MUN)` - `r paste(tablas_l$entidad$NOM_ENT)` 


## 1. Sociodemográficos

```{r}
tab_interc <- tablas_l$tab_interc
tab_estatal <- tablas_l$tab_estatal

pob_16a35 <- tab_interc$`pob_edad_(15,20]` + 
  tab_interc$`pob_edad_(20,25]` + 
  tab_interc$`pob_edad_(25,30]` + 
  tab_interc$`pob_edad_(30,35]`

pob_16a35_est <- tab_estatal$`pob_edad_(15,20]` + 
  tab_estatal$`pob_edad_(20,25]` + 
  tab_estatal$`pob_edad_(25,30]` + 
  tab_estatal$`pob_edad_(30,35]`

jovenes_mun <- round(100*pob_16a35/tab_interc$pob_total)
jovenes_est <- round(100*pob_16a35_est/tab_estatal$pob_total)
comp_jovenes <- case_when(
  jovenes_mun>jovenes_est ~ "Mayor",
  jovenes_mun ==jovenes_est ~ "Igual",
  jovenes_mun<jovenes_est ~ "Menor"
)
```



1.1 Población general:

El municipio tiene una población de `r format(tab_interc$pob_total, big.mark=",",scientific=FALSE)` personas. Donde el `r round(100*tab_interc$pob_mujeres/tab_interc$pob_total)`% son mujeres. Es decir, por cada hombre en el municipio hay `r round(tab_interc$pob_mujeres/tab_interc$pob_hombres, 1)` mujeres. 

Hay `r format(pob_16a35, big.mark=",",scientific=FALSE)` de jóvenes entre 16 y 35 años.
Esto representa el `r jovenes_mun`% de la población del municipio. `r paste(comp_jovenes)`
a la proporción en la entidad (`r jovenes_est`%).


  - El 50% de la población gana XX o menos.
  

1.2 Población vulnerable: 

  - Con más de 75 años: XX Comparado con el nivel estatal 
  - Indigena
  - De 15 o más sin educación básica
  - Madres solteras
  - Amas de casa


## 2. Salud

2.1 Percepción de la población sobre problemáticas principales en el municipio:  

  - Salud

2.2 Afiliación a servicios de salud:

  - Seguro Popular
  - Seguro Privado
  - IMSS
  

## 3. Seguridad

3.1 Percepción de la población sobre problemáticas principales en el municipio:  

  - Narcotráfico
  - Inseguridad
  - Impunidad

3.2 Problemáticas locales alrededor de la vivienda: 

  - Invasión de predios
  - Consumo de drogas
  - Robos/Asaltos frecuentes
  - Venta de droga
  - Disparos frecuentes
  - Secuestros
  - Homicidios
  - Extorsiones/Cobro de pisos
  - Enfrentamientos de policías con ciudadanos

## 4. Economía

4.1 Percepción de la población sobre problemáticas principales en el municipio:  

  - Aumento de precios

4.2 Gasto trimestral promedio por concepto:

  - Salud (DAVID: src/indicadores_enigh.R   enigh2016mun::salud_prom)
  - Educación (DAVID: src/indicadores_enigh.R   enigh2016mun::educ_prom)

4.3 Ingreso trimetral del hogar promedio (DAVID: src/indicadores_enigh.R   enigh2016mun::ingr_prom)

## 5. Educación

5.1 Percepción de la población sobre problemáticas principales en el municipio:  

  - Educación

5.2 Proporción de jóvenes en edad de asisitir a la escuela:

  - Preescolar
  - Primario
  - Secundario
  - Preparatoria
  - Universaidad

## 6. Desarrollo Social

6.1 Percepción de la población sobre problemáticas principales en el municipio:  

  - Escasez de agua

6.2 Problemas de la colonia

  - Baches o fugas de agua
  - Falta de alumbrado público

6.3 Infraestructura en servicios básicos (porcentaje de viviendas)

  - Agua potable (DAVID: damus/bd_imunac_login::sb_agua_potable)
  - Almacenamiento de agua (DAVID: damus/bd_imunac_login::sb_almacenamiento_agua)
  - Electricidad (DAVID: damus/bd_imunac_login::sb_electricidad)
  - Combustible cocina (DAVID: damus/bd_imunac_login::sb_combustible_cocina)
  - Material vivienda (DAVID: damus/bd_imunac_login::sb_material_vivienda)
  - Saneamiento (DAVID: damus/bd_imunac_login::sb_saneamiento)
  - Manejo de residuos (DAVID: damus/bd_imunac_login::sb_manejo_residuos)
  - Telecomunicaciones (DAVID: damus/bd_imunac_login::sb_telecomunicaciones)
  - Espacio suficiente (DAVID: damus/bd_imunac_login::sb_espacio)

6.4 Porcentaje de hogares por encima de la línea de bienestar mínima (DAVID: src/indicadores_enigh.R   enigh2016mun::phog_arriba_lbm)

## 7. Trabajo

7.1 Percepción de la población sobre problemáticas principales en el municipio:  
  
  - Desempleo
  
7.2 Número de empleos por cada habitante en el municipio  (DAVID: damus/bd_imunac_login::dt_empleo_uso_suelo)